臺灣彰化地方法院刑事判決
111年度訴緝字第3號
公  訴  人  臺灣彰化地方檢察署檢察官  
被      告  呂右任



上列被告因加重詐欺等案件，經檢察官提起公訴（107年度少連
偵字第130號、107年度少連偵字第162號、107年度偵字第6038號
、107年度偵字第9986號、108年度偵緝字第219號），被告於準
備程序中就被訴事實為有罪之陳述，經告知簡式審判程序之旨，
並聽取公訴人及被告之意見後，本院裁定改依簡式審判程序審理
，判決如下：
    主    文
丁○○犯三人以上共同詐欺取財罪，共拾罪，各處有期徒刑壹年陸
月。應執行有期徒刑貳年拾月。犯罪所得新臺幣3,215元沒收，
如全部或一部不能沒收或不宜執行沒收時，追徵其價額。
    犯罪事實
一、丁○○（綽號「杜老爺」）於民國106年11月前某日，加入以
    實施詐術為手段，具有持續性及牟利性之結構性組織之詐欺
    集團，與陳秉善、林銘勇共同負責招募收取詐欺款項之車手
    、居間聯繫車手提領款項及收取贓款，實際指揮該組織（所
    涉指揮組織犯罪部分，業經判決有期徒刑2年8月確定）。丁
    ○○、陳秉善、林銘勇及其他詐欺集團成員間，基於意圖為自
    己不法所有之詐欺及洗錢之犯意聯絡，於106年11月開始，
    由陳秉善與大陸地區機房聯絡，由身分不詳之詐欺集團機房
    成員，以附表「詐騙方式」欄所示之方式，詐欺附表「被害
    人」欄所示之人，使附表「被害人」欄所示之人陷於錯誤，
    而於「詐騙方式」欄所示之時間匯款至附表所示之人頭帳戶
    。而陳秉善接受機房之訊息後，即通知丁○○，丁○○遂直接或
    輾轉將附表所示人頭帳戶之金融卡，交付予謝宜珊、廖昱翔
    、余詮泰等人，指示謝宜珊、廖昱翔、余詮泰等人前往領取
    所詐得之款項，其中謝宜珊領取附表編號1之款項後，依丁○
    ○之指示，將款項置於臺中市○區○○路000號福懋加油站廁所
    內，由丁○○派人取走；廖昱翔領取附表編號2至6之款項後，
    則依丁○○指示在臺中市○○區○○路0段000○00號家樂福青海店
    交付給丁○○；余詮泰領取附表編號7至10之款項後，分別將
    當日領取之款項在臺中市某不詳地點交付給丁○○。而丁○○在
    取得謝宜珊、廖昱翔、余詮泰等人所交付之款項後，先抽取
    金額之1％作為報酬後，再以不詳方式將剩餘金錢交付予陳秉
    善，以此等迂迴層轉之方式，掩飾詐欺犯罪所得之去向。
二、案經庚○○、林侑呈、丙○○、甲○○、乙○○、己○○、戊○○訴由彰
    化縣警察局彰化分局報告臺灣彰化地方檢察署檢察官偵查起
    訴。
    理    由
一、上揭犯罪事實，業據被告丁○○於本院準備程序、審理中坦白
    承認，核與證人即共同被告謝宜珊、廖昱翔、余詮泰等人證
    述之情節相符，而各該被害人遭詐騙之事實，另有附表「所
    憑證據」欄所示之證據可佐；此外，被告丁○○與陳秉善共同
    謀議招募車手、居間聯繫車手提領款項及收取贓款，以及與
    其他詐騙集團成員共同詐欺除本案外之其他被害人部分，業
    經臺灣高等法院臺中分院108年度原上訴字第23、24、521、
    523、524號判決（最高法院108年度台上字第3337號判決）
    、臺灣高等法院臺中分院109年度上訴字第123號判決確定，
    並經臺灣高等法院臺中分院111年度聲字第208號裁定定應執
    行刑有期徒刑8年4月確定，有裁定附卷可查。上開證據足認
    被告之自白確與事實相符。從而，本案事證明確，被告犯行
    均堪認定，應依法論科。
二、論罪科刑：
  ㈠核被告附表編號1至10所為，均係犯刑法第339條之4第1項第2
    款之三人以上共同詐欺取財罪、洗錢防制法第14條第1項之
    一般洗錢罪。被告與陳秉善、林銘勇及各次與謝宜珊、廖昱
    翔、余詮泰參與該次詐欺取財犯行間，有犯意聯絡及行為分
    擔，為共同正犯。又就同一被害人遭詐欺匯款部分，進行分
    次提款行為，係於密接時間內，侵害同一被害人之財產法益
    ，為接續犯。被告所犯上開3人以上共同詐欺取財罪、一般
    洗錢罪間，行為目的單一、犯罪行為有部分重疊合致，屬想
    像競合犯，均應依刑法第55條規定，從一重之刑法第339條
    之4第1項第2款之3人以上共同詐欺取財罪處斷。被告所犯附
    表編號1至10各次犯行間，均犯意各別，被害人不同，應分
    論併罰。
　㈡本院審酌被告丁○○明知詐欺集團犯罪危害民眾甚鉅，為政府
    嚴加查緝並加重刑罰，仍以身試法，且居於操縱、指揮之核
    心地位；另審酌被告坦承犯行之犯後態度（於審理中均自白
    洗錢犯行部分併予審酌洗錢防制法第16條第2項減輕其刑之
    規定），並參酌被告參與詐騙集團後另案判決之刑度、共犯
    之刑度；兼衡丁○○高職畢業學歷，職業為工等一切情狀，分
    別量處如主文所示之刑，並審酌本案10罪均為被告參與同一
    詐騙集團所為之犯行，指揮3名提款車手為本案提款行為等
    一切情況，定其應執行刑。 
三、本案犯罪所得，經被告自白每次得從經手之金額中抽取金額
    之1％等情，故被告經手本案10名被害人之詐騙所得共計為32
    1,515元，其獲取之犯罪所得應為3,215元（元以下四捨五入
    ），此部分之犯罪所得，雖均未扣案，仍應依刑法第38條之
    1第1項及第3項規定，宣告沒收，並於全部或一部不能沒收
    或不宜執行沒收時，追徵其價額。 
四、據上論斷，應依刑事訴訟法第273條之1第1項、第299條第1
    項前段，判決如主文。
本案經檢察官林裕斌提起公訴，檢察官陳昭蓉到庭執行職務。
中　　華　　民　　國　　111 　年　　3 　　月　　24　　日
                  刑事第二庭        法  官  陳怡潔
以上正本證明與原本無異。
如不服本判決應於收受判決後20日內，向本院提出上訴書狀，並
應敘述具體理由。其未敘述上訴理由者，應於上訴期間屆滿後20
日內向本院補提理由書(均須按他造當事人之人數附繕本)「切勿
逕送上級法院」。
告訴人或被害人對於判決如有不服具備理由請求檢察官上訴者，
其上訴期間之計算係以檢察官收受判決正本之日期為準。
中　　華　　民　　國　　111 　年　　3 　　月　　24　　日
                                    書記官  謝儀潔

附錄本案論罪科刑法條：
刑法第339條之4
中華民國刑法第339條之4
犯第339條詐欺罪而有下列情形之一者，處1年以上7年以下有期
徒刑，得併科1百萬元以下罰金：
一、冒用政府機關或公務員名義犯之。
二、三人以上共同犯之。
三、以廣播電視、電子通訊、網際網路或其他媒體等傳播工具，
    對公眾散布而犯之。
前項之未遂犯罰之。
洗錢防制法第14條
有第二條各款所列洗錢行為者，處7年以下有期徒刑，併科新臺
幣5百萬元以下罰金。
前項之未遂犯罰之。
前二項情形，不得科以超過其特定犯罪所定最重本刑之刑。